【裁判字號】    98,交聲,72
【裁判日期】    980115
【裁判案由】    聲明異議
【裁判全文】
臺灣高雄地方法院交通事件裁定          98年度交聲字第72號
原處分機關  交通部公路總局高雄區監理所
異  議  人  甲○○
即受處分人
上列異議人因違反道路交通管理處罰條例案件，對於交通部公路
總局高雄區監理所民國97年12月30日所為之裁決（高監自裁字裁
80-BB0000000號），聲明異議，本院裁定如下：
    主  文
異議駁回。
    理  由
一、異議意旨略以：異議人即受處分人甲○○未收到交通違規罰
    單，而遭原處分機關罰款最高額，並不合理，為此聲明異議
    云云。
二、按汽車駕駛人，行經有燈光號誌管制之交岔路口闖紅燈者，
    處新臺幣（下同）1,800元以上5,400元以下罰鍰，道路交通
    管理處罰條例第53條第1 項定有明文。而行政程序法第74條
    第1 項、第2 項規定：「送達，不能依前2 條規定為之者，
    得將文書寄存送達地之地方自治或警察機關，並作送達通知
    書2 份，1 份黏貼於應受送達人住居所、事務所、營業所或
    其就業處所門首，另1 份交由鄰居轉交或置於該送達處所信
    箱或其他適當位置，以為送達。前項情形，由郵政機關為送
    達者，得將文書寄存於送達地之郵政機關」。另按違反道路
    交通管理事件統一裁罰基準及處理細則第44條第1 項規定，
    違反道路交通管理事件行為人未依規定自動繳納罰鍰，或未
    依規定到案聽候裁決者，處罰機關即一律依標準表規定之金
    額處以罰鍰，此屬法律授權主管機關就裁罰事宜所訂定之裁
    量基準，其罰鍰之額度並未逾越法律明定得裁罰之上限，且
    寓有避免各行政機關於相同事件恣意為不同裁罰之功能，亦
    非法所不許，業經司法院釋字第511 號解釋意旨闡述在案。
三、經查：
  (一)異議人於民國97年2 月29日2 時11分許，駕駛其所有1638-X
    J 號自用小客車行經高雄市○○○○○路口時，有「駕車行
    經有燈光號誌管制之交岔路口闖紅燈」之違規情事，而經警
    舉發等情，有交通部公路總局高雄區監理所97年12月30日高
    監自裁字裁80-BB0000000號裁決書、高雄市政府警察局交通
    大隊97年12月19日高市警交三字第0970035853號函所附舉發
    照片2 張附卷可稽（見本院卷第8 頁、第9 頁反面、第11頁
    ），且異議人於異議狀中對其有上開違規亦未爭執，故異議
    人確有上開交通違規事實，應堪認定。
  (二)異議人雖以前揭情詞提起本件聲明異議。惟查，異議人之住
    所係在高雄縣鳳山市○○路76巷40號，有異議人之個人基本
    資料查詢結果1 份在卷可稽（見本院卷第14頁），並經異議
    人於異議狀上載明甚詳（見本院卷第4 頁）。而本件舉發違
    反道路交通管理事件通知單（下簡稱舉發通知單），已由原
    舉發單位即高雄市政府警察局交通警察大隊，於97年3 月21
    日送交郵政機關以掛號郵寄異議人之住所即高雄縣鳳山市○
    ○路76巷40號，因郵遞送達未晤異議人，遂依上揭行政程序
    法第74條之規定，於97年3 月25日將舉發通知單寄存於送達
    地之郵政機關即鳳山五甲郵局，而完成送達程序等情，此有
    高雄市政府警察局交通大隊97年12月19日高市警交三字第09
    70035853號函及隨函所附送達證書影本、交通部公路總局高
    雄區監理所97年12月24日高監自字第0970059161號函各1 份
    在卷足憑。是以本件舉發通知單既已依上開法定程序送達，
    且送達程序並無任何違法之處，自已發生合法送達之效力，
    而異議人未依規定自動繳納罰鍰，則原處分機關遂依法裁處
    異議人罰鍰5,400 元，且其罰鍰之額度並未逾越法律明定得
    裁罰之上限，揆諸上揭說明，於法亦無不合，是異議人上揭
    所辯，自非可採。
四、綜上，異議人確有裁決書上所載違規情事，揆諸首揭法律規
    定，原處分機關援引道路交通管理處罰條例第53條第1 項、
    第63條等規定，對異議人裁處罰鍰5,400 元，並記違規點數
    3 點，並無違誤。異議人執上開情詞，提起本件聲明異議，
    洵無理由，應予裁定駁回。
據上論斷，應依道路交通案件處理辦法第19條，裁定如主文。
中    華    民    國    98    年    1     月    15    日
                  交通法庭  法  官  林永村
以上證明與原本無異。
如不服本裁定應於送達後5 日內向本院提出抗告狀。
中    華    民    國    98    年    1     月    15    日
                            書記官  李祥銘


司法院資訊處製作；財團法人民間司法改革基金會備份。
